【裁判字號】    92,訴,676
【裁判日期】    920516
【裁判案由】    清償借款
【裁判全文】
臺灣臺中地方法院民事判決  九十二年度訴字第六七六號
    原      告  復華商業銀行股份有限公司
    法定代理人  乙○○
    訴訟代理人  丙○○
    被      告  丁○○
                甲○○
右當事人間請求清償借款事件，本院判決如左：
    主      文
被告應連帶給付原告新台幣陸拾伍萬柒仟陸佰貳拾肆元，及自民國九十一年九月十八
日起至清償日止，按年息百分之七點五五計算之利息，並自民國九十一年十月十九日
起至民國九十二年四月十八日止，按上開利率百分之十，自民國九十二年四月十九日
起至清償日止，按上開利率百分之二十計算之違約金。
訴訟費用由被告連帶負擔。
    事      實
甲、原告方面：
一、聲明：求為判決如主文所示。
二、陳述略稱：被告林炯瑞（另行判決）以被告丁○○、甲○○等二人為連帶保證人
    ，於民國八十八年十一月十八日向原告借款新台幣（下同）一百萬元（下稱系爭
    借款），約定利息按年息百分之七點六採機動利率計算，逾期清償在六個月以內
    者，按上開利率百分之十，在六個月以上者，按上開利率百分之二十計付違約金
    ，並約定如有一期本息未繳，全部借款視為到期。詎林炯瑞僅繳納部分本息，自
    九十一年九月十八日起即未依約繳款，系爭借款尚欠本金六十五萬七千六百二十
    四元及其利息、違約金均未清償，屢向被告催討，均置之不理，本利迄未清償，
    為此提起本件訴訟。
三、證據：提出戶籍謄本二份、放款借據及還款明細表各一份為證。
乙、被告方面：
一、聲明：請求判決駁回原告之訴。
二、陳述略稱：其等確有為被告林炯瑞擔任系爭借款之連帶保證人，惟系爭借款係林
    炯瑞所借，原告應先向林炯瑞求償。
    理      由
一、原告起訴主張：被告丁○○、甲○○為被告林炯瑞擔任系爭借款之連帶保證人，
    詎林炯瑞僅繳納部分本息，自九十一年九月十八日起即未依約繳款，系爭借款尚
    欠本金六十五萬七千六百二十四元及其利息、違約金均未清償，屢向被告催討，
    均置之不理，本利迄未清償，為此爰依消費借貸及連帶保證之法律關係，提起本
    件訴訟，求為判決如聲明所示之本金、利息及違約金等語。被告丁○○、甲○○
    二人則以：其等確有擔任被告林炯瑞向原告借貸系爭借款之連帶保證人，但原告
    應先向被告林炯瑞求償等語，以為置辯。
二、本件原告上開主張被告丁○○、甲○○二人擔任林炯瑞向原告借貸系爭借款之連
    帶保證人，系爭借款尚欠本金六十五萬七千六百二十四元及其利息、違約金等事
    實。業據原告提出放款借據及還款明細表各一份為證，核屬相符，且為被告丁○
    ○、甲○○二人所不爭執，自堪信為真實。
三、按稱消費借貸者，謂當事人一方移轉金錢或其他代替物之所有權於他方，而約定
    他方以種類、品質、數量相同之物返還之契約。又借用人應於約定期限內，返還
    與借用物種類、品質、數量相同之物。民法第四百七十四條第一項、第四百七十
    八條前段，分別定有明文。本件被告林炯瑞既向原告借貸系爭借款，而尚有如主
    文第一項所示之金額尚未清償，且清償期已視為到期，被告丁○○、甲○○二人
    則為林炯瑞之連帶保證人（依民法第七百四十六條第一項之規定，即無第七百四
    十五條所規定之權利），已如前述。從而，原告依消費借貸契約及連帶保證之規
    定請求被告丁○○、甲○○二人連帶給付借款尚欠本金六十五萬七千六百二十四
    元，及如主文第一項所示之利息、違約金，為有理由，應予准許。
據上論結，本件原告之訴為有理由，依民事訴訟法第八十五條第二項，判決如主文。
中      華      民      國    九十二    年      五      月      十六    日
                                    臺灣臺中地方法院民事第四庭
~B1    審判長法      官  張恩賜
~B2          法      官  許秀芬
~B3          法      官  戴博誠
右為正本係照原本作成
如對本判決上訴，須於判決送達後廿日內向本院提出上訴狀
中      華      民      國    九十二    年      五      月      十六    日
~B           法院書記官  蔡秀珍


司法院資訊處製作；財團法人民間司法改革基金會備份。
